【裁判字號】    91,自,57
【裁判日期】    920625
【裁判案由】    毀棄損壞
【裁判全文】
台灣苗栗地方法院刑事判決                            九十一年度自字第五七號
    自  訴  人  丙○○○
    自訴代理人  丁○○
    被      告  甲○○
右被告等因毀損債權案件，經自訴人提起自訴，本院判決如左：
    主    文
甲○○無罪。
    理    由
一、自訴意旨略以：緣被告甲○○向自訴人丙○○○女借貸新台幣（下同）一百四十
    萬元，並開立本票交自訴人收執，嗣被告甲○○無法清償借款，自訴人即向本院
    聲請本票裁定確定，自訴人並於九十一年八月二十二日，與被告協商債務時，即
    要求被告甲○○將其所有之台中縣外埔鄉○○○○段九之一八號田地（持分六十
    六萬四千一百分之八萬零五百二十五）予自訴人設定抵押權，唯被告甲○○不同
    意，自訴人即於九十一年八月二十三日向台灣台中地方法院民事執行處聲請強制
    執行，並由同院執行處於同年九月五日囑託台中縣大甲地政事務所辦理被告甲○○名下之台中縣外埔鄉○○○○段九之一八號田地（持分六十六萬四千一百分之
    八萬零五百二十五）查封登記，被告甲○○，明知其將受強制執行，竟意圖損害
    自訴人丙○○○女之債權，竟於九十一年九月三日即將上開土地設定抵押權於其
    妹婿乙○○，而隱匿其財產，因認被告甲○○涉有刑法第三百五十六條之損害債
    權罪云云。
二、按犯罪事實應依証據認定之，無証據不得推定其犯罪事實；又不能証明被告犯罪
    者，應諭知無罪之判決，刑事訴訟法第一百五十四條、第三百零一條第一項分別
    定有明文。
三、本件自訴人認被告涉犯上開罪嫌，無非係以被告於九十一年九月三日將其名下之
    台中縣外埔鄉○○○○段九之一八號田地（持分六十六萬四千一百分之八萬零五
    百二十五）設定抵押權於其妹婿乙○○為其主要論據。惟訊據被告則堅決否認有
    何損害債權之犯行，辯稱：伊確有欠自訴人債務，然伊並沒有損害自訴人之債權
    ，伊亦有欠姊妹錢等語。經查：証人乙○○於本院証稱：「（問：被告有無向你
    借錢？）答：在民國八十七年一月，被告有向我借錢，我有匯錢到他的帳戶，約
    四十多萬元。（問：為何設定抵押一百多萬元？）答：因為後來我舅舅無法支付
    我和我父親的債權，所以他讓我們設定一百多萬元。（問：依被告借貸金額紀錄
    ，沒有提到你這部分，為何你說有向你借錢？）答：因為他歸類到我父親邵金雄
    的名下。（問：被告何時給你設定抵押？）答：我大約是在九十年就開始要求他
    要給我設定，但是設定期間是在九十一年。」等語（參見本院九十二年二月十九
    日訊問筆錄）且並提出第一商業銀行存款簿影本陳稱：乙○○於八十七年一月二
    十三日，電三十九萬元予被告，而邵金雄（即乙○○之父親）分別於八十七年
    一月二十三日、八十八年二月二十五日、八十九年十一月二十一日分別六萬元
    、一萬元、二十五萬元等，並有同銀行九十二年三月十一日一竹南字第七六號函
    在卷可參。是証人乙○○及其父親邵金雄有帳可查之部分即共計七十一萬元予
    被告，而被告名下之上開田地係持分六十六萬四千一百分之八萬零五百二十五，
    約不到八分之一，而該田地係六千六百四十一平方公尺，被告約占八百平方公尺
    ，而該田地公告地價係每平方公尺一千六百元，被告所有部分即公告現值約一百
    二十八萬元，是証人乙○○稱被告欠伊父子錢，要求上開田地設定予伊，被告因
    欠証人乙○○父子錢而設定一百五十萬元之抵押權予証人乙○○，亦符合經驗法
    則設定額高於實際債權額（含利息），因認被告及証人乙○○上開陳稱誠屬可信
    ，是被告即無何而債務人於將受強制執行之際，意圖損害債權人之債權，而隱匿
    其財產之犯行可言，此外，復查無其他積極證據足資證明被告有何上開之犯行，
    不能證明被告此部分之犯罪，揆諸首揭說明，自應就被告為無罪之諭知。
據上論斷，應依刑事訴訟法第三百四十三條、第三百零一條第一項，判決如主文。
中      華      民      國    九十二    年      六      月    二十五    日
                                臺灣苗栗地方法院刑事第一庭
                                    法  官  姚  銘  鴻
右正本證明與原本無異。
如不服本裁定，應於裁定送達後五日內向本院提出抗告狀。
                                    書記官  劉  秋  雯
中      華      民      國    九十二    年      六      月    二十五    日


司法院資訊處製作；財團法人民間司法改革基金會備份。
